臺灣臺北地方法院小額民事判決
111年度北小字第2470號
原      告  陳○霖  
法定代理人  陳盈吉  
兼  上一人
訴訟代理人  陳俐蓁  
被      告  陳明怡  

上列當事人間請求侵權行為損害賠償事件，本院於中華民國111
年6月21日言詞辯論終結，判決如下︰
    主      文
原告之訴及假執行之聲請均駁回。
訴訟費用新臺幣壹仟元由原告負擔。
    事實及理由
一、本件原告經合法通知，未於言詞辯論期日到場，核無民事訴
    訟法第386條所列各款情形，爰依被告之聲請，由其一造辯
    論而為判決，合先敘明。
二、原告主張：原告於民國109年4月23日下午4時30分許，在華
    江國小側門遊戲設施中紅色溜滑梯旁之藍黃綠網往上爬時，
    適被告之子甲於原告上方同方向往上攀爬，甲舉起腳踢到原
    告臉上，致原告臉上有甲之鞋印，原告疼痛且臉髒而哭泣(
    下稱系爭事故)，原告母親陳俐蓁親眼目睹此事，心疼原告
    疼痛且臉髒受辱，十分委屈，惟因甲求情，原告母女始勉強
    不追究甲，原告自行至加油站洗手台洗臉，但內心仍委屈萬
    分，詎甲之母親即被告至警局爭執此事，強制要求原告向甲
    道歉，始不再爭執系爭事故，考量被告居住在原告住所附近
    ，原告恐有人身安全之疑慮，原告因而十分委屈、痛哭流涕
    、淚流滿面及被告強制之情形下，勉強向甲點頭致意(下稱
    被告強制原告道歉事件)，惟被告強制原告道歉事自此造成
    原告內心創傷，迄今每思及此事均十分委屈，原告無法理解
    ，為何原告被甲之腳踢到臉，卻還要向甲道歉，原告因被告
    強制原告道歉事件，終身受有心理創傷，因係久久久久久之
    心理創傷，請求被告賠償精神慰撫金新臺幣(下同)99,999元
    ，爰依侵權行為法律關係提起本件訴訟等語，並聲明：㈠被
    告應給付原告99,999元。㈡願供擔保，請准宣告假執行。
三、被告則以：系爭事故發生時，被告並不在現場，是被告於當
    日下午5時45分許，見女兒帶著哭泣的幼子甲回家時，經女
    兒轉述事發經過，是甲在攀爬綠黃網狀格子時，原告站在甲
    之下面，當甲往上爬時，原告未與甲保持適當距離，致甲舉
    腳向上爬時不小心碰觸站在底下的原告，當時原告之父母均
    在現場，見原告被甲之腳碰觸到時，原告之父親陳盈吉及母
    親陳俐蓁即口出惡言對甲說，要把甲的頭壓在地上讓他們的
    女兒也踩一下就知道痛不痛，且當時原告之母親陳俐蓁亦拿
    起手機對著被告女兒拍照，並對被告女兒說要將照片上傳至
    網路讓大家公審，導致被告女兒及甲受到驚嚇，之後原告及
    其父母就離開現場，而被告女兒因為原告母親拍了照片，一
    路追著原告三人到環河南路2段250巷口，要求原告母親陳俐
    蓁能刪除照片遭拒絕，被告女兒即帶著甲回家找被告，並將
    在遊樂設施發生的事情告訴被告，被告即帶著女兒及甲趕回
    現場要找對方無果，被告就到華江派出所報案順便用LINE聯
    絡學校老師告知老師發生此事，經警員聯繫後，原告母親到
    派出所後情緒激動，不斷表示是被告孩子的錯，不能接受被
    告報案一事，經警方協調後，原告母親陳俐蓁有同意讓警方
    看其手機，其手機內確實發現有被告女兒照片並已經刪除照
    片，最後被告認為原告當時就讀小學3年級，年紀比甲(就讀
    幼稚園大班)大，在攀爬時本應留意與前方的人保持適當距
    離 以免自己受傷，原告自己也有過錯，本事件雙方小朋友
    都有錯，所以希望小朋友互相道歉的方式解決問題，甲就跟
    原告行180度鞠躬並大聲說對不起，而原告一直不認為自己
    有過錯，但被告有將上開想法解釋給原告聽，因此原告才點
    一下頭跟甲說對不起，之後被告就帶女兒及甲離開派出所，
    被告隨後亦告知女兒之導師本事件已處理完畢，殊不知原告
    父母卻於事發2年後提起本件訴訟，竟主張被告強制要求原
    告道歉，造成原告心理創傷，請求被告賠償精神慰撫金，被
    告否認之，自應由原告負舉證責任；若認被告真有侵權行為
    造成其損害，自應於2年內行使損害賠償請求權，惟原告遲
    至111年4月22日始提起本件訴訟，顯已罹於2年時效，被告
    主張時效抗辯，原告之請求並無理由等語，資為抗辯，並聲
    明：原告之訴駁回。
四、本院得心證之理由：
  ㈠按因故意或過失，不法侵害他人之權利者，負損害賠償責任
    ；因侵權行為所生之損害賠償請求權，自請求權人知有損害
    及賠償義務人時起，二年間不行使而消滅，自有侵權行為時
    起，逾十年者亦同，民法第184條第1項前段、197條第1項定
    有明文。
  ㈡經查，本院依職權向臺北市政府警察局萬華分局華江派出所
    關於處理系爭被告強制原告道歉事件兩造至警察局協商之相
    關資料(見本院卷第97-103頁)，其中受理各類案件紀錄表明
    載「報案時間：109/4/19 19：04」、「處理人員：洪翊軒
    」、「處理情形：經協調後，雙方和解，感謝警方協助。民
    眾簽名：陳明怡，陳俐蓁，簽名時間：109/4/19 19：15」
    ，另員警出入登記簿記載「109/04/19 18：00，警員洪翊軒
    ，備勤-第一備勤(1)」(見本院卷第97、99頁)，是依上開文
    件記載，系爭被告強制原告道歉事件，係由值勤警員洪翊軒
    於109年4月19日於派出所處理，當事人為被告及原告母親陳
    俐蓁；另被告亦於109年4月19日19時58分通知導師處理完了
    等語，亦有被告與老師之LINE對話截圖可參(見本院卷第127
    -129頁)，則系爭被告強制原告道歉事件，應係發生於108年
    4月19日，堪可認定，原告主張系爭道歉事件係發生於 109
    年4月23日云云，自非可採。
  ㈢系爭系爭道歉事件係發生於108年4月19日，已如前述，則原
    告行使侵權行為損害賠償請求權，至遲不得超過110年4月19
    日，然其遲至110年4月22日始提起本件訴訟，亦有起訴狀上
    蓋印本院收文戳章可考（見本院卷第9頁），顯已罹於2年時
    效而消滅，且被告已為時效抗辯，原告復未提出有其他中斷
    時效事由之證明，是被告抗辯原告請求權罹於時效云云，應
    為可採。
五、綜上所述，原告據以提起本訴，請求被告給付99,999元，為
    無理由，應予駁回。原告之訴既經駁回，其假執行之聲請，
    亦失所附麗，併予駁回。
六、本件事證已臻明確，兩造其餘攻擊防禦方法及證據，核與判
    決之結果不生影響，爰不一一論列，併此敘明。　　
七、訴訟費用負擔之依據：民事訴訟法第78條。按適用小額訴訟
    程序事件法院為訴訟費用之裁判時，應確定其費用額，民事
    訴訟法第436條之19定有明文，爰依後附計算書確定本件訴
    訟費用額如主文第2項所示。
中　　華　　民　　國　　111 　年　　7 　　月　　5 　　日
                  臺北簡易庭    法  官  葉藍鸚
訴訟費用計算書
項        目             金   額（新臺幣）        備  註
第一審裁判費   　 　　   1,000元
合　　　　計　　　       1,000元
附錄：
一、民事訴訟法第436條之24第2項：　　
　　對於小額程序之第一審裁判上訴或抗告，非以其違背法令為
    理由，不得為之。
二、民事訴訟法第436條之25：　　
　　上訴狀內應記載上訴理由，表明下列各款事項：
    ㈠原判決所違背之法令及其具體內容。
    ㈡依訴訟資料可認為原判決有違背法令之具體事實。
以上正本係照原本作成。
如不服本判決，須以違背法令為理由，應於判決送達後20日內向
本庭提出上訴狀（須按他造當事人之人數附繕本）。如委任律師
提起上訴者，應一併繳納上訴審裁判費。
中　　華　　民　　國　　111 　年　　7 　　月　　5 　　日
                                書記官  翁嘉偉